【裁判字號】    97,訴,3953
【裁判日期】    971225
【裁判案由】    毒品危害防制條例
【裁判全文】
臺灣板橋地方法院刑事判決              97年度訴字第3953號
公  訴  人  臺灣板橋地方法院檢察署檢察官
被      告  甲○○
上列被告因違反毒品危害防制條例案件，經檢察官提起公訴（97
年度毒偵字第6500號），被告於準備程序中就被訴事實為有罪之
陳述，經本院合議庭裁定改以簡式審判程序審理，判決如下：
    主  文
甲○○施用第一級毒品，累犯，處有期徒刑拾月，扣案之海洛因
壹包（驗餘毛重零點壹捌公克）沒收銷燬之，扣案之注射針筒壹
支沒收。
    事  實
一、甲○○於民國92年間因施用毒品案件，經本院以92年度毒聲
    字第2284號裁定送觀察、勒戒，因認有繼續施用毒品傾向，
    再由本院以92年度毒聲字第3086號裁定令入戒治處所施以強
    制戒治，於戒治期間經法院以93年度毒聲字第999 號裁定停
    止戒治並付保護管束，而於93年7 月5 日出所，嗣經臺灣板
    橋地方法院檢察署檢察官於93年9 月13日以93年度戒毒偵字
    第301 號為不起訴處分確定。又於(1)94年間因施用毒品案件
    ，經本院以94年度訴字第1569號判處有期徒刑8 月確定；(2)
    復於同年間因詐欺案件，經本院以95年度簡字第1299號判處
    有期徒刑4 月確定，上開2 罪，經本院以95年度聲字第2682
    號裁定應執行有期徒刑10月確定；(3)再於95年間因施用毒品
    案件，經本院以95年度訴字第1094號判處有期徒刑8 月確定
    ，又經本院以96年度聲減字第196 號裁定減為有期徒刑4 月
    確定，並與(1)(2)案所定之刑接續執行，嗣於96年7 月16日因
    減刑及縮刑期滿執行完畢出監。
二、詎甲○○仍不知戒除毒癮，竟於觀察勒戒、強制戒治執行完
    畢釋放後5 年內，基於施用第一級毒品海洛因之犯意，於97
    年7 月28日14時許，在其位於臺北縣三峽鎮○○路152 巷4
    之1 號3 樓之住處內，將海洛因摻水混合後置入針筒，以注
    射之方式施用第一級毒品海洛因1 次，嗣於同日19時許，在
    其上開住處為警查獲，並扣得其所有之海洛因1 包（毛重
    0.2 公克）及供其施用海洛因之注射針筒1 支。
三、案經桃園縣政府警察局龜山分局報告臺灣板橋地方法院檢察
    署檢察官偵查起訴。
    理  由
一、本案被告甲○○所犯為死刑、無期徒刑或最輕本刑為3 年以
    上有期徒刑以外之罪，其於準備程序中就被訴事實為有罪之
    陳述，經法官告知簡式審判程序之旨，並聽取公訴人之意見
    後，依刑事訴訟法第273 條之1 第1 項規定，裁定由受命法
    官獨任進行簡式審判程序，合先敘明。
二、上開事實，業據被告於本院審理時坦承不諱，且被告為警查
    獲時採尿送驗結果，呈嗎啡（即海洛因水解後之反應）之陽
    性反應，有桃園縣政府警察局龜山分局被採尿人尿液暨毒品
    真實姓名與編號對照表、臺灣檢驗科技股份有限公司97年8
    月15日CH/2008/71128 號濫用藥物檢驗報告各1 紙在卷可證
    。復有白色粉末1 包及注射針筒1 支扣案足憑；上述白色粉
    末1 包（毛重0.2 公克，採樣0.02公克送鑑），經臺灣檢驗
    科技股份有限公司鑑驗結果含第一級毒品海洛因成分，有該
    公司97年8 月11日CH/2008/71063 號濫用藥物檢驗報告在卷
    可佐（見本院卷第33頁）。上述鑑驗結果，均係檢驗機關本
    於專業知識及以精密儀器或科學檢驗方法所得之結論，自可
    憑信，足見被告自白與事實相符，堪以採信。查被告前於92
    年間因施用毒品案件，經本院以92年度毒聲字第2284號裁定
    送觀察、勒戒，因認有繼續施用毒品傾向，再由本院以92年
    度毒聲字第3086號裁定令入戒治處所施以強制戒治，於戒治
    期間經法院以93年度毒聲字第999 號裁定停止戒治並付保護
    管束，而於93年7 月5 日出所，嗣經臺灣板橋地方法院檢察
    署檢察官於93年9 月13日以93年度戒毒偵字第301 號為不起
    訴處分確定之節，此有臺灣高等法院被告前案紀錄表1 份在
    卷可參。從而，本件事證明確，被告經觀察勒戒、強制戒治
    執行完畢釋放後，5 年內再犯本件施用毒品之犯行堪予認定
    。
三、查海洛因屬毒品危害防制條例第2 條第2 項第1 款所稱之第
    一級毒品，不得持有、施用，被告竟持以施用，核其所為，
    係犯同條例第10條第1 項之施用第一級毒品罪。其施用前持
    有海洛因之低度行為，應為施用之高度行為所吸收，不另論
    罪。查被告前於(1)94年間因施用毒品案件，經本院以94年度
    訴字第1569號判處有期徒刑8 月確定；(2)復於同年間因詐欺
    案件，經本院以95年度簡字第1299號判處有期徒刑4 月確定
    ，上開2 罪，經本院以95年度聲字第2682號裁定應執行有期
    徒刑10月確定；(3)再於95年間因施用毒品案件，經本院以95
    年度訴字第1094號判處有期徒刑8 月確定，又經本院以96年
    度聲減字第196 號裁定減為有期徒刑4 月確定，並與(1)(2)案
    所定之刑接續執行，嗣於96年7 月16日因減刑及縮刑期滿執
    行完畢出監等節，有臺灣高等法院被告前案紀錄表1 份在卷
    可按，其受有期徒刑之執行完畢後，5 年之內故意再犯有期
    徒刑以上之罪，為累犯，應依刑法第47條第1 項之規定，加
    重其刑。爰審酌被告素行非佳，此有卷附之臺灣高等法院被
    告前案紀錄表1 份可參，且被告經觀察勒戒、強制戒治及多
    次刑事科刑處罰後，仍未能戒除毒癮，顯見其無戒毒悔改之
    意，惟其施用毒品之次數僅1 次，犯罪後坦認犯行，態度尚
    稱良好等一切情狀，量處如主文所示之刑。扣案之白色粉末
    1 包（驗餘毛重0.18公克），為第一級毒品海洛因，已如前
    述，應依毒品危害防制條例第18條第1 項前段規定沒收銷燬
    之，至鑑驗耗損之毒品（0.02公克），既已滅失，爰不另為
    沒收銷燬之諭知；又扣案注射針筒1 支，為被告所有而供其
    施用第一級毒品海洛因之用，經被告供明在卷，爰依刑法第
    38 條 第1 項第2 款規定併予宣告沒收之。
據上論斷，應依刑事訴訟法第273 條之1 第1 項、第299 條第1
項前段，毒品危害防制條例第10條第1 項、第18條第1 項前段，
刑法第11條、第47條第1 項、第38條第1 項第2 款，判決如主文
。
本案經檢察官連思藩到庭執行職務
中    華    民    國    97    年    12    月    25    日
                  刑事第十五庭    法  官  陳海寧
以上正本證明與原本無異。
如不服本判決應於收受本判決送達後10日內向本院提出上訴書狀
，其未敘述上訴理由者，並得於提起上訴後10日內向本院補提理
由書狀（均須按他造當事人之人數附繕本）「切勿逕送上級法院
」。
                                  書記官  彭麗紅
中    華    民    國    97    年    12    月    25    日
附錄本案論罪科刑法條
毒品危害防制條例第10條
施用第一級毒品者，處 6 月以上 5 年以下有期徒刑。
施用第二級毒品者，處 3 年以下有期徒刑。


司法院資訊處製作；財團法人民間司法改革基金會備份。
